臺灣臺北地方法院刑事判決　　　　　　　　　　　　九十三年度易字第一０一六號
　　公　訴　人　臺灣臺北地方法院檢察署檢察官
　　被　　　告　甲○○
右列被告因傷害案件，經檢察官提起公訴（九十二年度偵字第二四七四八號），本院
判決如左：
    主      文
甲○○連續傷害人之身體，處有期徒刑伍月，如易科罰金，以參佰元折算壹日。
    事      實
一、甲○○原係臺北市○○區○○路三段一五八巷二十弄四十號「台視套房投資大廈
    」管理員，於民國九十二年七月三十日下午二時二十分許，因與該大廈管理委員
    會主任委員丁○○就薪資領取及管理費帳務等事項發生口角爭執，竟基於傷害他
    人身體之犯意，自前開大樓一樓服務臺處取出長約四十五公分之鐵條一支，以該
    鐵條毆打丁○○頭部三下，致丁○○受有頭部外傷合併頭皮撕裂傷（四公分、四
    公分、三公分）之傷害；詎甲○○復承前傷害之概括犯意，持該鐵條上樓尋找居
    理論，丙○見狀欲奪下該鐵條而與甲○○發生拉扯，致丙○於拉扯之際遭該鐵條
    摩擦而受有上肢多處挫、擦傷之傷害。
二、案經丁○○、丙○訴由臺北市政府警察局松山分局報請臺灣臺北地方法院檢察署
    檢察官偵查起訴。
    理      由
一、訊據被告甲○○固承認有於右揭時、地因薪資領取及管理費帳務等事與告訴人丁○○發生口角爭執，及上樓尋找告訴人丙○理論等事實，惟矢口否認有何傷害犯
    行，辯稱：伊與丁○○發生口角，丁○○先出手抓伊的臉，伊就用手推丁○○，
    丁○○頭部之傷勢是撞倒後面鐵門所致，伊並未持鐵條毆打丁○○，伊自己也有
    受傷；另伊上樓後僅與丙○發生拉扯，戊○○就從後面拿鐵條打伊之腰部，伊並
    未持鐵條上樓云云。經查，被告因與告訴人丁○○發生爭執，遂持鐵條毆打丁○○頭部，致丁○○受有頭部外傷合併頭皮撕裂傷之傷害，復持該鐵條上樓尋找告
    訴人丙○理論，雙方為搶奪奪該鐵條而發生拉扯，致丙○受有上肢多處挫擦傷之
    傷害等事實，業據告訴人丁○○、丙○於警詢及偵查中指訴綦詳，丁○○並於本
    院審理時具結證稱：我是主任委員，發現被告帳務管理不是很清楚，就問被告七
    月份的薪資是不是應該下個月領，被告即趁我不注意之際從服務台拿出鐵條毆打
    我頭部，連打三下，鐵條長約四十五公分，一端是扁扁尖尖的，是拔釘子的鐵條
    ，我身上都是血，抱著頭往大門外跑，向三十六號方向求救，後來鄰居乙○○就
    打電話叫救護車，我被抬上救護車之前有打電話給我父親，說被告打我，請我父
    親不要開門等語（見本院卷第四一至四二頁），核與證人乙○○於本院證稱：當
    天我在家裡睡覺時，聽到外面有一名女性在喊救命，我就起來打開門一看，看到
    她右邊頭部半張臉整個都是血，從四十號跑到三十四號那裡，過了一會，又跑到
    我家三十六號門口，後來我才知道這名女性是丁○○，我就打電話叫救護車，我
    有回頭看一下，有看到被告站在四十號到三十八號中間，手上有拿一根鐵條，是
    長的圓形鐵條，下半部是扁扁的，好像是撬開門窗的鐵條，救護車還沒有來的時
    候，丁○○有請我幫她聯絡她父親，但我不知道她父親的電話，所以她自己拿手
    機撥電話，我有聽到她在電話中跟對方說某某人要上樓，不要開門等語相符（見
    本院卷第三九至四十頁）。另告訴人丙○於本院具結證稱：當天我在家裡睡午覺
    ，我接到我女兒的電話，說她已經受傷了，後來被告來按電鈴，我叫我太太不要
    開門的時候，我太太已經把門打開，被告就拿長約二尺左右之鐵條衝進來，我為
    了要搶下鐵條，所以雙方拉來拉去，跟被告搶鐵條時因而摩擦受傷等語（見本院
    卷第三七至三八頁），亦與丙○之妻戊○○於檢察官偵查中證稱：伊聽到甲○○
    說丁○○受傷，伊才開門，發現甲○○持鐵條，伊與丙○即抓住鐵條，最後甲○○才放手等情（見九十二年度偵字第二四七四八號卷第七一頁、九十三年度偵字
    第九八九號第七頁），互核無訛。而告訴人丁○○於案發當日確受有頭部外傷合
    併頭皮撕裂傷（四公分、四公分、三公分）之傷害，告訴人丙○亦受有上肢多處
    挫、擦傷之傷害，有渠等所提出之財團法人臺安醫院診斷證明書二紙及丁○○傷
    勢照片多張附卷可稽（見前開偵字第二四七四八號卷第十九頁至二十二頁），該
    等傷勢亦與告訴人等指證遭被告傷害之情節相合。另經檢察官於偵查中將告訴人
    丁○○送請法務部調查局實施測謊鑑定，其測謊結果認為：「丁○○稱：(一)當天
    甲○○有持鐵條攻擊渠；(二)渠的頭部是被甲○○持鐵條毆打受傷的；(三)渠沒有將
    甲○○的臉部抓傷。上述問題經測試均無情緒波動反應，研判未說謊」，有法務
    部調查局九十三年六月十六日調科參字第○九三○○二三九八二○號測謊報告書
    一紙附卷可稽（見同前偵字第二四七四八號卷第九十頁），該測謊結果與本件其
    他客觀證據相互印證，益徵告訴人丁○○前開證言為可信。被告辯稱其僅以手推
    丁○○，並未持鐵條毆打之，亦未持鐵條上樓云云，不僅與告訴人及證人乙○○
    前開證述情節相悖，且觀之告訴人丁○○所受傷勢係位於頭頂之撕裂傷，其位置
    與一般遭推擠撞擊所致傷勢之位置有異，被告前開所辯，顯與常情有違，不足採
    信。至於被告辯稱係遭告訴人丁○○先出手抓傷臉部，且伊於衝突過程中亦有受
    傷等語，固據提出博仁綜合醫院診斷證明書為憑，惟此部分查無其他積極證據足
    資佐憑，且被告告訴丁○○、丙○傷害之案件，業經檢察官為不起訴處分確定，
    自與本件其傷害丁○○、丙○之犯行無涉。本件事證明確，被告犯行堪以認定。
二、核被告所為，係犯刑法第二百七十七條第一項之普通傷害罪。其先後對告訴人丁○○、丙○所為二次傷害犯行，時間緊接，方法相同，所犯係構成要件相同之罪
    ，顯係基於概括犯意為之，應依連續犯之規定論以一罪，並依法加重其刑。爰審
    酌被告連續傷害告訴人二人，其持鐵條犯案，造成告訴人傷勢非輕，犯後一再飾
    詞卸責，且迄未能與告訴人達成和解，態度不佳等一切情狀，量處如主文所示之
    刑，並諭知易科罰金之折算標準。另被告持以毆打告訴人之鐵條並未扣案，且非
    屬被告所有，業據被告供明在卷，核與告訴人丙○指訴相符（見本院卷第三八頁
    ），故不為沒收之諭知，併此敘明。
據上論斷，應依刑事訴訟法第二百九十九條第一項前段，刑法第五十六條、第二百七
十七條第一項、第四十一條第一項前段，罰金罰鍰提高標準條例第一條前段、第二條
，判決如主文。
本案經檢察官楊仲萍到庭執行職務
中　　　華　　　民　　　國　　九十三　　年　　　十　　　月　　二十一　　日
                                      臺灣臺北地方法院刑事第十一庭
                                          審判長法  官  劉方慈
                                                法  官  陳正昇
                                                法  官  林庚棟
右正本證明與原本無異。
如不服本判決，應於判決送達後十日內，向本院提出上訴狀。
                                                書記官  殷玉芬
中　　　華　　　民　　　國　　九十三　　年　　　十　　　月　  二十二　  日
附錄本案論罪科刑法條全文
中華民國刑法第二百七十七條：
傷害人之身體或健康者，處三年以下有期徒刑、拘役或一千元以下罰金。
犯前項之罪因而致人於死者，處無期徒刑或七年以上有期徒刑；致重傷者，處三年以
上十年以下有期徒刑。
